# 股东借款

提问人：liuguoan 时间：2020-09-10 13:33:07
陈版您好，A公司为新三板挂牌公司，A公司在生产经营过程中资金比较紧张，A公司向控股股东甲（自然人）借入资金用于公司的生产经营，上述借入的资金未签订借款合同、也未约定借款利息。上述借款期初、期末无余额在一个年度内仅有发生额，A公司借款时计入其他应付款，还款时冲减其他应付款。除此之外不做其他账务处理是否合理？

回答人：chenyiwei
不恰当。对于不约定借款利息的情况，应按市场利率和实际借款天数计算应计利息，计入财务费用；同时按照权益性交易原则对应确认资本公积。

提问人：liuguoan 时间：2020-09-11 13:33:08
陈版，若进行调整的话财务费用的明细为利息支出，资本公积的明细为股本溢价是否正确。

回答人：chenyiwei
是。

提问人：liuguoan 时间：2020-09-12 10:27:00
陈版您好，该账务处理方式是否有准则或者监管机构出具的相关规定？

回答人：chenyiwei
权益*易的一般处理原则。